臺灣板橋地方法院刑事判決　　　　　　100年度交易字第401號
公　訴　人　臺灣板橋地方法院檢察署檢察官
被　　　告　陳星霏
上列被告因公共危險等案件，經檢察官提起公訴（100 年度偵字
第5142號），本院判決如下：
    主  文
陳星霏服用酒類，不能安全駕駛動力交通工具而駕駛，處罰金新
臺幣陸萬元，如易服勞役，以新臺幣壹仟元折算壹日。
被訴過失傷害部分，公訴不受理。
    事  實
一、陳星霏明知服用酒類或其他相類之物，不能安全駕駛動力交
    通工具者，不得駕駛之，其自民國100 年2 月9 日22時許起
    ，至翌日（即同年月10日）凌晨3 、4 時許止，在臺北市市
    ○○道某友人住處（起訴書誤載為臺北市中正橋頭附近）飲
    用威士忌酒，致生理協調機能失衡，而達於不能安全駕駛動
    力交通工具之狀態，竟於飲酒結束後，隨即駕駛車號099-EZ
    U 號普通重型機車，從上址友人住處出發上路，擬前往新北
    市永和區某處找朋友。嗣於100 年2 月10日凌晨5 時35分許
    ，陳星霏駕駛上開機車行經新北市○○區○○街217 巷23號
    對面，因酒後反應能力較為低落，且使用行動電話，未注意
    車前狀況，不慎擦撞適在路邊清掃之清潔隊員彭碧雲，致彭
    碧雲受有右膝挫擦傷之傷害（所涉過失傷害罪嫌，業據撤回
    告訴）。經警據報到場處理，於同日6 時42分許對陳星霏施
    以呼氣酒精濃度測試，測試值仍達每公升0.43毫克，始悉上
    情。
二、案經新北市政府警察局永和分局報請臺灣板橋地方法院檢察
    署檢察官偵查起訴。
    理  由
壹、關於證據能力：
    按被告以外之人於審判外之言詞或書面陳述，除法律有規定
    者外，不得作為證據，刑事訴訟法第159 條第1 項固定有明
    文。惟被告以外之人於審判外之陳述，雖不符同法第159 條
    之1 至之4 之規定，而經當事人於審判程序同意作為證據，
    法院審酌該言詞陳述或書面陳述作成時之情況，認為適當者
    ，亦得為證據；當事人、代理人或辯護人於法院調查證據時
    ，知有第159 條第1 項不得為證據之情形，而未於言詞辯論
    終結前聲明異議者，視為有前項之同意，此亦據同法第159
    條之5 規定甚明。查本件被告、檢察官於本院準備程序中均
    未就證據能力提出爭執，且迄於言詞辯論終結前，亦未就本
    院所調查之證據主張有刑事訴訟法第159 條第1 項不得為證
    據之情形，應認均已同意得作為本案之證據。從而，下述證
    據資料縱有屬傳聞證據，且不符刑事訴訟法第159 條之1 至
    之4 之規定者，經本院審酌各該證據資料作成時之一切客觀
    情況，認無不適當之情事，均認有證據能力，合先敘明。
貳、有罪部分：
一、上揭事實，迭據被告陳星霏於警詢、偵訊及本院審理時自白
    不諱，且有酒精測定紀錄表、汽機車駕駛人酒後生理協調平
    衡檢測紀錄表、刑法第185 條之3 案件測試觀察紀錄表、舉
    發違反道路交通管理事件通知單影本、道路交通事故現場圖
    、道路交通事故調查報告表(一)、(二)、天主教耕莘醫院永和分
    院診斷證明書各1 份、現場及車損照片12幀附卷可稽，足認
    被告之自白與事實相符。從而，此部分事證甚為明確，被告
    犯行堪予認定，應依法論科。
二、核被告所為，係犯刑法第185 條之3 之服用酒類不能安全駕
    駛動力交通工具而駕駛罪。爰審酌政府近年來大力宣導酒後
    駕車之危險性及違法性，被告竟然枉顧自己生命、身體及公
    眾往來之安全，於服用酒類，已處於不能安全駕駛動力交通
    工具之狀態下，仍心存僥倖，執意駕駛普通重型機車行駛於
    市區道路，並因而肇事，應予非難，惟念其係屬初犯，自始
    至終均坦承犯行，且已與被害人彭碧雲成立調解，有新北市
    永和區調解委員會調解筆錄影本1 份在卷可證（見本院卷第
    19頁），犯罪後之態度尚稱良好等一切情狀，量處如主文所
    示之刑，並諭知如易服勞役之折算標準，以資懲儆。
、公訴不受理部分：
一、公訴意旨略以：被告陳星霏上開駕車肇事，致告訴人彭碧雲
    受有右膝挫擦傷之傷害，因認被告另涉犯刑法第284 條第1
    項前段之過失傷害罪嫌。
二、按告訴乃論之罪，告訴人於第一審辯論終結前得撤回其告訴
    ；又告訴經撤回者，應諭知不受理之判決，刑事訴訟法第23
    8 條第1 項、第303 條第3 款分別定有明文。
三、查本件告訴人申告被告過失傷害案件，檢察官提起公訴，認
    被告此部分係涉犯刑法第284 條第1 項前段之過失傷害罪嫌
    ，依同法第287 條之規定，須告訴乃論。茲據告訴人於第一
    審辯論終結前，撤回對於被告之告訴，有撤回告訴狀1 份可
    稽（見本院卷第20頁）。揆諸前開說明，此部分應為不受理
    判決之諭知。
據上論斷，應依刑事訴訟法第299 條第1 項前段、第303 條第3
款，刑法第185 條之3 、第42條第3 項，刑法施行法第1 條之1
，判決如主文。
本案經檢察官陳旭華到庭執行職務。
中    華    民    國   100    年    6     月    10    日
                  交通法庭  法  官  朱嘉川
以上正本證明與原本無異。
如不服本判決應於收受送達後10日內向本院提出上訴書狀，並應
敘述具體理由；其未敘述上訴理由者，應於上訴期間屆滿後20日
內向本院補提理由書（均須按他造當事人之人數附繕本）「切勿
逕送上級法院」。
                            書記官  林伶芳
中    華    民    國   100    年    6     月    13    日
附錄本案論罪科刑法條全文：
中華民國刑法第185 條之3：
服用毒品、麻醉藥品、酒類或其他相類之物，不能安全駕駛動力
交通工具而駕駛者，處1 年以下有期徒刑、拘役或科或併科15萬
元以下罰金。